臺灣嘉義地方法院刑事判決　　　　　　　　　　　　　九十二年度訴字第四七四號
　　公　訴　人　臺灣嘉義地方法院檢察署檢察官
　　被　　　告　己○○
　　右　一　人
　　選任辯護人　吳碧娟律師
　　被　　　告　甲○○
　　　　　　　　戊○○
右列被告等因違反台灣地區與大陸地區人民關係條例案件，經檢察官向臺灣臺南地方
法院提起公訴（九十年度偵字第一六二四號），臺灣臺南地方法院判決管轄錯誤（九
十二年度訴字第一四０號）移
    主    文
己○○、甲○○、戊○○共同使大陸地區人民非法進入台灣地區，己○○處有期徒刑
壹年貳月。甲○○處有期徒刑捌月。戊○○處有期徒刑貳年。
    事    實
一、甲○○於民國八十八年間曾因違反臺灣地區與大陸地區人民關係條例，經本院判
    處有期徒刑四月，如易科罰金，以三百元折算一日，緩刑三年確定。
二、己○○因其子蔡亨中於海岸巡防署（下簡稱海巡署）四三大隊服役，對於嘉義縣
    東石鄉副瀨安檢站勤務派遣之性質及勤務時間知之甚稔，明知張家福、姚義新、
    王昌皇、嚴李林及其餘姓名、年籍不詳三男、十女等十七人，均係未經主管機關
    許可，不得進入台灣地區之大陸地區人民，未經許可而以偷渡之方式入境臺灣地
    區，即係違反國家安全法第六條第一項之罪之犯人，竟與甲○○、戊○○、林昭
    寶、黃朝聰及大陸地區之人蛇為圖使大陸地區人民非法進入臺灣而共同基於隱避
    、藏匿犯人之犯意聯絡，且彼等明知航行境內之船舶及漁民應報關接受海岸巡防
    機關之檢查，而基於逃避警察或海岸巡防機關對船舶、船員所實施之檢查之概括
    犯意，由綽號「老林」之林昭寶於八十九年八月三十一日二十一時許駕駛船籍不
    詳之漁船至福建省平潭縣東澳沿海，將前揭十七名大陸人民載運至嘉義縣東石鄉
    沿海蚵架區，再由己○○駕駛編號ＣＴＲ－１６２４之「雄文號」於同年九月一
    日十六時五十分許未經報關檢查即行出海，駛往林昭寶所停泊處，囑前開十七名
    大陸人民躺下而以綠色之帆布覆於其上即行駛返而藏匿之，於同日十七時許未經
    報關檢查返回港口上岸，而使張家福等十七人非法進入台灣地區，上岸後由黃朝
    聰於同日二十時許提供0000000000號行動電話予張家福、王昌皇、姚
    義新等人打回大陸報平安，以利大陸方面之人蛇進行尾款之收取動作，再由甲○
    ○及另二名有犯意聯絡姓名年籍不詳之男子共同承繼藏匿之犯意，在前揭大陸人
    民上岸後分別使用車輛載至嘉義縣東石鄉「三家屯」某住宅內洗澡，後由戊○○
    承繼前揭藏匿之犯意，駕駛ＷＰ－５２２７三菱牌深綠色廂型車將張家福、王昌
    皇、姚義新及嚴李林載往永康交流道，除嚴李林由其姊嚴李華接回外，張家福、
    王昌皇、姚義新則由戊○○接運向綽號「阿勇」者應徵工作未果，嗣於同年九月
    七日為警於臺南縣永康市○○○路九九九號查獲大陸人民張家福、王昌皇及姚義
    新，始知上情。
三、案經行政院海岸巡防署臺南機動查緝隊（下簡稱臺南查緝隊）報請台灣臺南地方
    法院檢察署檢察官偵查起訴。
    理  由
一、訊據被告己○○、甲○○、戊○○均矢口否認右揭犯行，己○○辯稱：我依正常
    程序出海，我沒有做那些有的沒的，我沒有載運大陸人民；甲○○辯稱：我沒有
    載運大陸人民至三家屯之民宅洗澡，我對於大陸人民並未當面指認，深感不服；
    戊○○辯稱：我完全沒有和這些大陸人民接觸，而且他們本身和我也不認識，我
    電話有借給我哥哥，當天我不在臺南或是嘉義，車子是我的沒有錯，但是我哥哥
    跟我借，我沒有辦法不借他云云。經查：
    （一）關於大陸人民張家福、姚義新、王昌皇、嚴李林等七男十女於八十九年八
          月三十一日二十一時許於福建省平潭縣東澳沿海搭乘林昭寶駕駛之漁船，
          至嘉義縣東石鄉沿海蚵架區，再由己○○駕駛編號ＣＴＲ－１６２４之「
          雄文號」將渠等接駁偷渡上岸，途中行經安檢站，並未報關檢查，上岸後
          ，由黃朝聰提供電話供大陸人民打電話回家，再由甲○○將渠等載往三家
          屯洗澡，後由戊○○接運至永康交流道等情，已據大陸人民張家福、姚義
          新、王昌皇於警訊時供述明確（見警卷第二十四至五十頁），惟大陸人民
          張家福、姚義新、王昌皇已於九十年六月二十七日遣返大陸，此有內政部
          警政署大陸地區人民新竹處理中心中華民國九十二年十一月十九日竹服字
          第０９２００００９４１號函附於本院卷第一一六頁可參，是其因滯留大
          陸地區，無法於本院審理中再行傳喚、拘提到庭證述，則大陸人民張家福
          、姚義新、王昌皇於警訊時所為上開供述，乃屬於本件審判訴訟外之陳述
          ，惟參諸中華民國九十二年二月六日華總一義字第０９２０００１９３３
          ０號令修正公布之刑事訴訟法第一百五十九條之三之規定，該條立法例乃
          係採英美法「傳聞法則」之例外，因之證人在警訊即法院外之陳述，倘若
          符合（一）必要性【因已無法再從同一陳述者取得原陳述以外之證言，而
          具有利用原陳述之必要性】及（二）可信性之情況保證【係指陳述時之外
          部客觀的情況值得信用而言，非指陳述之實質內容的信用性，否則證據能
          力與證據力之界限勢將有所混淆】，乃有證據能力，而大陸人民張家福、
          王昌皇、姚義新於警訊供述確係符合傳聞法則例外之必要性及可信性之情
          況保證二要件，茲審查如次：
          １、必要性：所謂傳聞法則例外之必要性，乃指原供述人無法到庭接受當
              事人及辯護人之交互詢問，且該證據係為證明犯罪事實存在所不可或
              缺之陳述而言。本件如前所述，大陸人民張家福、姚義新、王昌皇已
              遣返大陸，無法於本院審理中傳喚到庭接受交互詰問，且卷內餘存之
              證據，即證人吳建德、劉敏儀、丙○○之證言，僅得證明大陸人民張
              家福、姚義新、王昌皇及嚴李林確實未經許可偷渡進入臺灣地區，至
              於如何進入？由何人負責接運等情？均有賴證人張家福、姚義新及王
              昌皇之證言始得究明，為證明被告己○○、甲○○、戊○○是否參與
              犯罪？是否知悉張家福等係大陸人民？所不可或缺之證據，故大陸人
              民張家福、姚義新、王昌皇於警訊中之陳述業已符合傳聞法則例外之
              「必要性」原則。
          ２、可信性之情況保證：所謂傳聞法則例外之可信性情況保證，其意義乃
              指某供述倘在特別可置信之狀況下所為時，縱不在審判官面前為其供
              述，或縱不給對方當事人有行反對詰問之機會，因其供述有虛偽之危
              險性本為不高，故可作為證據之謂，查本案證人張家福、姚義新及王
              昌皇均係大陸人民，與被告己○○等人本無認識，亦無仇隙，此點亦
              為被告己○○等人所是認（見本院卷第九十一頁），而依證人即當時
              海巡署中部地區巡防局情報科專員許天尊於本院調查時證稱：「我在
              九月八日的時候，和我們科長黃安宇先生前往永康分局作訊問調查。
              九月八日的晚上十點的時候，我有到現地去查，到東石、布袋去查。
              另外，在九月十一日、十二日兩天要到現地去查了相關跡證。九月十
              三日我帶相關照片去新竹大陸人民收容中心，去給大陸人民指證。我
              歸納出重點，對於勤務的流程，對雄文號三人均指稱當時是在船上。
              船內側綠色、船外側深藍色。有個綠色塑膠布覆蓋在上面，和雄文號
              相符。而且，也找到了綠色塑膠布，有照片為證。另外，偷渡犯裡面
              描述船主，通電話有聽到有一個文字，年約四十幾歲、頭髮往後梳，
              中等身材，均與當時己○○相符。另外，上岸的位置，下船踏到有爛
              泥巴，旁邊有小水門，水泥做成的簡易階梯，越過泥巴路有柏油，旁
              邊有一個鐵皮蓋的房子，均雄文號停泊的地方及特徵相符。另外，通
              聯紀錄的基地台發射點就在當地。接後，脫離的路線，有三家村的指
              示牌（路標）、釣具超市的廣告牌和海產餐廳的廣告牌，和本案是相
              同的」（見本院卷第一三四頁）足以印證本案證人張家福、姚義新、
              王昌皇於警訊所敘述之事實，顯然為渠等親身之經歷，再者，證人張
              家福於警訊時得明確指證被告戊○○與黃朝聰係兄弟關係，此點亦均
              為被告戊○○所肯認（見本院卷第三十二頁），足認陳述具有可信性
              ，故大陸人民張家福、姚義新、王昌皇於警訊中之陳述亦符合傳聞法
              則例外之「可信性之情況保證」原則。大陸人民張家福、姚義新、王
              昌皇於警訊時之陳述，既然符合傳聞法則例外之必要性及可信性之情
              況保證二要件，自有證據能力。
    （二）本院認大陸人民張家福、姚義新、王昌皇所述應可採信，理由分述如下：
          １、關於被告己○○查獲之經過，證人丙○○於臺灣臺南地方法院調查時
              證稱：「偷渡客有談到被告中先開快艇的那個人的兒子是在海巡署服
              役，後經查證的結果的確有此事：：」（見臺灣臺南地方法院卷第六
              十七頁）而被告己○○之子蔡亨中確於海巡署四三大隊服役，除為被
              告己○○所承（同上頁）外，亦有名冊一紙附於本院卷第一五三頁可
              參，再者，證人張家福、王昌皇、姚義新於警訊首次訊問時均描述稱
              接泊使用之快艇內草綠色略有褪色、船身為籃色已略褪色且有綠色帆
              布（見警卷第三十八、二十五、五十、四十三、六十三、五十五頁）
              ，皆與被告己○○所有之雄文號特徵相符（見警卷第四十七頁及證人
              許天尊於本院卷第三十二頁之證言），且該快艇之停泊地之特徵為有
              鐵皮屋及堤防階梯，亦與雄文號習於停泊之地點相符（見證人許天尊
              於本院卷第一百四十頁之證言），且該鐵皮屋為被告己○○之姨丈所
              有（見臺灣臺南地方法院卷第六十八頁），顯見被告己○○對於上開
              停泊地具有相當之地緣關係，復查，被告己○○於八十九年八月三十
              一日十六時五十分確曾出海，並於同日十八時五十分返港，此有雷哨
船隻進出港登記簿一紙附於本院卷第一五二頁可參，且此等往返行為
              ，均未報關接受檢查，此有海岸巡防總局中部地區巡防局中華民國九
              十二年八月八日中局檢字第０９２０００９３２８號函及其所附之進
              出港檢查紀錄一紙附於臺灣臺南地方法院卷第一百三十二頁可參，此
              等進出時間亦與證人張家福等於警訊時證稱：「去（八九）年九月一
              日下午十六時許，我等：：抵達嘉義沿海後停在滿海竹子綁成井字形
              之蚵架區時：：並大聲咒罵後經三十分鐘，己○○（綽號阿文）即不
              知從何方前來：：我於今（８９）年九月一日晚上十九時許，自本省
              嘉義沿海偷渡上岸」（見警卷第二十五、三十七頁）相符，己○○雖
              辯稱其所有之雄文號僅有一百四十匹馬力，與證人張家福等人之證稱
              之二百五十匹馬力不符，惟渠等已於警訊中敘明：「當天船老大文仔
              還說他將舷外機為二百五十馬力」（見警卷第二十五頁），亦有可能
              己○○當時所為之誇大之詞？自不得僅因此即認證人張家福所言不可
              採信。至辯護人並未說明該處就雷哨之設備有如何之瑕疵即憑自己之
              想像指摘雷哨之紀錄不足採信，尚屬無據。
          ２、至於查獲戊○○之過程，證人丙○○於臺灣臺南地方法院調查時證稱
              ：「根據通聯紀錄及大陸偷渡客的描述，大陸偷渡客說過打通電話給
              某人，我們才發現戊○○的：：」（見臺灣臺南地方法院卷第七十二
              頁），而證人張家福於警訊時確稱：「戊○○載我及王昌皇、姚義新
              等三人外，另還有一名大陸偷渡人民嚴李林，共四人，嚴李林則於當
              天晚上二十二時許，在永康交流道先下車投靠其胞姊：：我記得當天
              晚上二十二點十五分許戊○○撥打行動電話00000000000
              前，有打乙通電話回家：：」（見警卷第二十六頁）經查，0000
              000000號行動電話確為劉敏儀申請，借予嚴李林之姊嚴李華使
              用，業經證人劉敏儀、吳建德於警訊時證述明確（見警卷第十四、三
              頁），經核對被告戊○○使用之0000000000號行動電話之
              通聯紀錄（見警卷第五頁），該號電話確於八十九年九月一日二十二
              時零分五十一秒確曾與000000000戊○○住宅之電話通話，
              隨即於同日二十二時十五分撥打00000000000嚴李華使用
              之行動電話，斯時之發話位置係於臺南縣永康市，而依嚴李華所使用
              之0000000000號行動電話所顯示之基地臺位置以觀，嚴李
              華當時亦正於臺南縣永康市，此有通聯紀錄一紙附於警卷第二十一頁
              可參，而證人張家福等人復證稱，戊○○係以一臺綠色三菱牌之箱型
              車接送，經查，被告戊○○之妻李玉惠確時擁有一臺綠色箱型車，此
              有車籍作業系統查詢認可資料一紙附於警卷第六十九頁可參，而被告
              戊○○對於該車曾經接運大陸人民張家福等人，亦不爭執，應為真實
              。至證人劉敏儀、吳建德之警訊筆錄，經被告戊○○於準備程序時同
              意引用為證據（見本院卷第六十一、六十二頁），本院斟酌該二人言
              詞作成時之情況，亦認為適當，依刑事訴訟法第一百五十九條之五第
              一項之規定，認得為證據。
          ３、再者，臺南機動查緝隊於偵辦此案時，雖未令大陸人民張家福等人當
              場指認被告己○○、甲○○及戊○○等人，僅以照片加以指認，惟查
              ，查緝員於偵訊時尚提示林清萬、吳建德等人之口卡予大陸人民張家
              福、姚義新、王昌皇指認，渠等對於查緝員之詢問，均為否定之陳述
              ，足見證人張家福、姚義新及王昌皇並非配合查緝員之暗示，乃係依
              據自己實際經歷中之記憶，所為之指認。再者，查緝員所提示之照片
              ，己○○部分乃於其船上工作之照片，神情甚為傳神，甲○○之髮型
              雖與審理時不同，惟該照片甚能表現甲○○濃眉、大眼、鼻樑高挺之
              特徵，至於戊○○部分，提示雖為被告戊○○之口卡，惟其神情、氣
              質亦與本人相近，此亦有被告三人之照片附於本院卷可參，且本案被
              告三人等人係證人張家福、姚義新、王昌皇偷渡過程中所接觸之臺灣
              地區人民，渠等當時處於緊繃、謹慎、提防之狀態，且被告己○○等
              人係證人唯一可賴之臺灣人，證人張家福等人自對被告等人會有較為
              深刻之印象，是本案雖未使證人當場指認被告，本院認因所提示之照
              片尚能表現被告等人之特質，前揭指認之結果，非不足採信。
          ４、雖查緝員於提示口卡予證人張家福，於證人張家福尚未回答之前，詢
              問人丙○○即向證人表示說那艘船是否那天早上載你們的那艘船，至
              於己○○之指認，亦係詢問人丙○○提示證人有關身高、髮型之後，
              證人張家福再予確認（見臺南地方法院卷第八十頁），辯護人認有誘
              導之嫌，惟查，關於被告己○○之查緝經過，乃係查緝員依據證人張
              家福等人之證言過濾當地之船隻所得之結果，此次詢問乃第二次之詢
              問筆錄，首次之筆錄證人張家福本已將己○○之特徵述明（見警卷第
              三十八頁），是查緝員所述乃為就追查所得之結果進行確認，應非誘
              導。
    （三）證人乙○○於本院審理時另證稱：「蔡亨中是在海巡署四三大隊服務。蔡
          亨宗瞭解四三大隊管的副瀨安檢站職務派勤的性質，例如重點式或全天候
          的勤務及勤務的時間：：當時調查副瀨地方，並不像其他地方，是壹條大
          排水溝，叫六角大排。它會依據潮汐、進出港的尖峰、離峰、船筏作業時
          間、人員部署因素、港區的大小等因素，來決定勤務的派遣。當時副瀨安
檢站的勤務規劃是於下午六點到晚上九點或是晚上十一點沒有派勤務，只
          有派坐班的人員（指服務台，但是沒有進行安檢），該時段如果有船進出
          ，會有備勤的人員，騎機車前往安檢：：如果有船進出的時候，坐班人員
          通知備勤的人員過來檢查，那是一個泊地，不是漁港，就由備勤人員騎機
          車到泊地去檢查。（問：如果是坐班人員的時候，是否船進出的話可能沒
          有檢查到？）是的。之前安檢站是個貨櫃屋。另外，還有一個守望哨，守
          望哨是用看的，如果有看到船進出，他們會通知坐班人員。如果守望哨裡
          面的人沒有發現船，坐班的人員就沒有辦法去通知備勤人員檢查，我們曾
          經懲處本件失職人員。我就是被派去瞭解這部分勤務疏漏的情形：：安檢
          站在堤防上面，當時副賴安檢站是貨櫃屋，所以要通過前面安檢站。當時
          貨櫃屋是在堤防的上面，會有死角，目前安檢站已經是在下面。」（見本
          院卷第一百三十二頁）是被告己○○雖無報關紀錄，亦不足為其有利之認
          定。
    （四）證人即戊○○之姊丁○○於本院審理時雖證稱黃朝聰確有向戊○○借手機
          （見本院卷第九十三頁），惟查，證人丁○○對於黃朝聰向戊○○借手機
          之日期已稱無法記憶（見本院卷第九十四頁），自無從證人丁○○之證言
          得出被告戊○○於八十九年九月一日晚間並未使用0000000000
          號行動電話之事實，再者，被告戊○○於臺灣臺南地方法院調查時稱：「
          （問：當天（九月一日）你有無帶手機？）有」（見臺南地方法院卷第二
          十五、二十六頁）足證被告戊○○辯稱已將自己手機出借予黃朝聰，顯無
          足採，再者，證人丁○○於本院審理時復證稱：「（問：戊○○如何出去
          ？）騎他家的機車：：」（見本院卷第九十八頁）被告戊○○則稱：「（
          問：你何時出門？）下午，我要去給人請客，是朋友過來載我的」（見本
          院卷第一０七頁）二人所述顯然岐異，且戊○○其於臺灣臺南地方法院調
          查時乃稱：「九月一日當天我是跟蔡先生租房子：：訂約時間為八十九年
          九月一日約下午六點半：：」（見臺南地院卷第十八頁）先後供述完全不
          符，至證人蔡罔渡於臺灣臺南地方法院審理時雖證稱當時確有與戊○○定
          約，惟就是否有押租金及水電費之計算方式，所述皆與戊○○所述有異（
          詳參附表所示），亦無足採。
    （五）綜上所述，被告所辯均係卸責之詞，不足採信，本案事證明確，被告犯行
          堪以認定。
二、按人民入出境，應向內政部警政署入出境管理局申請許可；警察或海岸巡防機關
    於必要時，對航行境內之船筏、航空器及其客貨，得依其職權實施檢查；未經許
    可不得入出境；不得使大陸地區人民非法進入臺灣地區；國家安全法第三條第一
    項、第四條第一項第三款；臺灣地區與大陸地區人民關係條例第十五條第一款分
    別定有明文。違者分別依國家安全法第六條第一項、第二項、臺灣地區與大陸地
    區人民關係條例第七十九條第一項論處。本案大陸人民張家福等七男十女，未經
    許可，即行進入臺灣地區，係犯國安法第六條第一項之罪，自屬刑法第一百六十
    四條第一項所指之「犯人」，被告己○○、甲○○、戊○○等將大陸人民藏置於
    船舶、車輛內，係犯刑法第一百六十四條之罪。被告己○○等以一藏匿行為，藏
    匿張家福等十女七男，僅侵犯一國家對犯人搜索權之法益，應僅論以一罪。又己
    ○○等未為報關即行出海及入港而逃避檢查，係犯國安法第六條第二項之罪。被
    告己○○、甲○○、戊○○與黃朝聰、林昭寶、大陸地區人蛇及於岸上駕駛箱型
    車載運大陸人民另二名年籍不詳之人，有犯意聯絡、行為分擔，為共同正犯。被
    告己○○等先後二次違反國安法第六條第二項之犯行，時間緊接、所為係構成要
    件相同之罪，顯係基於概括犯意為之，為連續犯，應依刑法第五十六條論以一罪
    ，併加重其刑。又被告己○○等使大陸地區人民非法進入臺灣地區，係違反臺灣
    地區與大陸地區人民關係條例第七十九條第一項之罪。被告等以一行為，使十七
    名大陸人民進入臺灣地區，僅侵犯一國家出入境管理之法益，亦僅論以一罪。被
    告己○○等所犯違反國安法第六條第二項之罪、臺灣地區與大陸地區人民關係條
    例第七十九條第一項之罪及刑法第一百六十四條第一項之罪間，有方法、結果之
    牽連關係，應依刑法第五十五條之規定，論以一罪。公訴人於論告時雖將犯罪事
    實排除藏匿人犯之部分，惟起訴之犯罪事實既包括以船運送及以車輛載運大陸人
    民之事實，經本院認定被告等有藏匿犯人之故意，亦犯藏匿人犯之罪，是藏匿人
    犯之部分亦據起訴，附此敘明。爰審酌被告己○○及戊○○並無何前科紀錄、品
    行、素行尚稱良好、被告甲○○前有違反臺灣地區與大陸地區人民關係條例之前
  科，經本院判處緩刑，仍不知警惕、本案被告戊○○、己○○、甲○○所犯罪中
    之角色及行為之分擔、犯罪手段、對國家安全所產生之危害、所載運來台之大陸
    人民高達十七名、犯後均否認犯行，而戊○○以立委助理之名義、對證人丙○○
    加以恫嚇、甚而勾串多名證人至法院為不實之證言，犯後態度著實惡劣等一切情
    狀，分別量處如主文所示之刑，以資懲儆。
據上論斷，應依刑事訴訟法第二百九十九條第一項前段、台灣地區與大陸地區人民關
係條例第十五條第一款、第七十九條第一項、國安法第四條第一項第四款、第六條第
二項、刑法第十一條前段、第二十八條、第一百六十四條第一項、第五十五條，判決
如主文。
本案經檢察官李文和到庭執行職務。
中      華      民      國    九十三    年     一     月     十九     日
                              台灣嘉義地方法院刑事第四庭
                                      審判長法  官   劉  瓊  雯
                                            法  官   蔡  憲  德
                                            法  官   康  存  真
右正本證明與原本無異。
如不服本判決，應於判決送達後十日內向本院提出上訴狀( 應附繕本 )。告訴人或被
害人如對於本判決不服者，應具備理由請求檢察官上訴，其上訴期間之計算係以檢察
官收受判決正本之日期為準。
中      華      民      國    九十三    年     一     月     十九     日
                                            書記官   林  美  芳
附錄:
臺灣地區與大陸地區人民關係條例第十五條
左列行為不得為之：
一  使大陸地區人民非法進入臺灣地區。
二  招攬臺灣地區人民未經許可使之進入大陸地區。
三  使大陸地區人民在臺灣地區從事未經許可或與許可目的不符之活動。
四  僱用或留用大陸地區人民在臺灣地區從事未經許可或與許可範圍不符
    之工作。
五  居間介紹他人為前款之行為。
臺灣地區與大陸地區人民關係條例第七十九條
違反第十五條第一款規定者，處五年以下有期徒刑、拘役或科或併科新台
幣五十萬元以下罰金。
以犯前項之罪為常業者，處一年以上七年以下有期徒刑，得併科新台幣一
百萬元以下罰金。
第一項之未遂犯罰之。
附表：（以下標示頁數均係臺南地方法院卷之頁數）
┌───┬──────┬───────────┬───────────┐
│編號  │歧異處      │蔡罔度之說法          │戊○○之說法 │
├───┼──────┼───────────┼───────────┤
│１    │押租金      │我們鄉下不拿押金      │要押金，我記得是一萬  │
│      │            │（第二十二頁）        │租完當天他就還我押金  │
│      │            │                      │一萬（第二十四頁）    │
├───┼──────┼───────────┼───────────┤
│２    │水電費之    │都是我在繳            │水費、電費都是我在付  │
│      │收取        │（第二十三頁）        │（第二十三頁）        │
└───┴──────┴───────────┴───────────┘
